

Dev. Full Stack

Casado/2 Filhos

**Baixar PDF** 

#### **CONTATO**

**\$\sqrt{55(19)} 99313-0757** 

dudalima@msn.com

🦞 Rua Fiorindo Cazotti, nº 342 – Jardim Santa Genebra Campinas/SP

https://eduard0lim4dev.github.io/pessoal/

## **IDIOMAS**

• Português: Nativo

• Inglês: Intermediário (Técnico)

• Espanhol: Básico

## **HABILIDADES**

- Gestão de equipe
- Comunicação
- Criação de Software
- Administração Servidores
- Desenvolvimentos Complexos

#### **PROGRAMAS**

Adobe Premier	••••
Animate	••••
After Effect	••••
• Photoshop	••••
• Blender	••••
• Cinema 4d	••••
• Gimp	•••○○
CorelDraw	••••
• Illustrator	••••
• Dreamwaver	••••
• html5	••••
• css3	••••
• frameworks	••••
• C++	••••
• C#	••••
. To an analysis to	

• rypescript	
• Javascript	••••
• Java	••••
• Php	••••
• python	•••○○
• Delphi	••••
• VB	••••
• SQL	••••
• Wordpress	••••
<ul> <li>Word,Excel,PowerBI</li> </ul>	••••

#### **INTERESSES**

- Tecnologia e Inovação
- Marketing Digital
- Leituras Técnicas
- Hardware, IoT, 3D

#### **PERFIL PROFISSIONAL**

Desenvolvedor Full Stack, mais de 15 anos no ramo em desenvolvimento de software tanto para desktop e web; com solidos conhecimentos em banco de dados, criação de classes e um amplo conhecimento de Programação Orientada a Objetos.

## **EXPERIÊNCIA PROFISSIONAL**

## MKT WEB Designer/ Full Stack Web Developer

**AGBE Soluções / Omega** – Campinas | abr.2023 – Atual

- Criar novos módulos para sistema CRM para empresa com novas funcionalidade.
- Utilizando API de Terceiros para automatizar sistema de LEAD.
- Criar Whatsapp interno dentro do sistema com interação automática com IA.
- Sistema para alunos para utilizar nutrição criada pela IA; https://ianutri.omegaacademia.com.br/
- CRM: https://login.gestaobe.com.br/ ambos crio em servidor VPS, Hostgator, AWS, saveincloud utilização de Docker, Maquina Virtuais Linux
- Serviços utilizando REST, HTML, CSS, PHP, Bootstrap, JQuery, JS, Node.js, Typescript, Bando de Dados MySQL, PostgreSQL, Python.

# MZA / Ecoboxes – Paulínia | jul.2019 – mar.2023

- Criar sites e vídeos das embalagens para empresa MZA/ECOBOXES. https://ecoboxes.com.br/;
- Suporte do sistema ERP, melhoras; implantação VPN servidores em Linux e Arquivos;
   PABX Virtual; Servidor Mirro dos Servidores da empresa; Implantar Sistema de abertura de chamado.
- Intranet com alguns facilities para algumas áreas da empresa; Relatórios e Power BI de dados .csv
- Elaborar os Mock-up da embalagens com gravação para aprovação.E-mail marketing; postagem nas redes sociais.

## MKT / WEB Designer / Full Stack Web Developer

## Agência SAAD Propaganda – Campinas | jan.2019 – jun.2019

- Desenvolvimento de sites, animações e vídeos
- Ferramentas Adobe Premier, Animate, After Effect, Photoshop, Illustrator, Dreamwaver, html5, css3, framework, Javascript, Php, Wordpress
- Suporte nos diversos programas que já existentes na empresa HELP DESK ao usuário finais para mais de 12 filiais, melhorias e ajustes para a necessidade dos usuários.

## Programador Delphi 7,12,XD/Adm. Rede

#### Fator Distribuidora – Campinas | jan.2016 – jun.2018

- Desenvolvedor de software específicos para automatização (SERASA, EDI, XML SAIDA/ ENTRADA, Layout CNAB, Conciliação bancaria, etc
- Utilizando as linguagens Delphi, VB, Excel, Bash, BAT, Python, Querys, C#, SQL/ Procedures/View, ASP, PHP, HTML, CLIPPER
- Google Ads, Facebook Ads, google Analytics e SEO

#### Administrador de Redes/ TI

## **Ideal Iluminação** – Campinas | jul.2009 – mai.2016

- Responsável pelos Servidores Cloud e Servidores Internos, telefonia PABX/DDR e pelo desenvolvimento dos sistemas internos: produção, rh, logística
- Manutenção e programação do site Mysql/Javascript/html/css/php da empresa, criação de vídeo para site/on-line/Leroy Merlin/Feira FEICON, anúncios/pdv dos produtos mais as embalagens
- Servidor samba, câmeras/ip, apache, Php, Mysql, Firebird, Sql Server, ambiente Linux, backup manutenção e suporte para o sistema da empresa, incluindo equipamentos de informática.
- Desenvolvimento de sistema complementares que não possui no ERP da empresa

criação e impressão de etiqueta em código EAN13/QRcode – utilizado em qualquer plataforma celular ou desktop; sistema de romaneio desenvolvido em Excel – linkado com Sql Server do sistema principal para geração de paletes; dentre outros conforme a necessidade e melhoria continua dos processos internos da empresa.

#### Administrador de Redes/ TI

**DDCRED** – Campinas | jan.2007 – jun.2009

- Gerenciamento de Servidores Linux/Windows (Dhcp, Samba, Firewall, DNS, Web, E-mail, Proxy, Back-up, Svn, OpenVPN)
- Desenvolvimento de gestão em TI (Bash, C++, Pynton, Php, Mysql) DDCRED SERVIÇOS

#### Instrutor de Informática

**Microcamp Campinas** – Campinas | jan.2005 – nov.2007

 Responsável em ministrar aulas de Hardware, Webdesign, Dotnet, DotVista e Tecnologia da Informação (TI)

#### **Desenvolvimento de Software**

**Empresa Galfix** – Campinas | jan.2003 – dez.2005

- Gestão dos Serviços efetuados pela a Empresa (Cliente, Orçamento, Ordem de Serviço e Encerramento), utilizando as linguagens Visual Basic e Sql para execução das tarefas
- Arte-final somente quando existem muitas artes para serem efetuadas, plotter de recorte, impressão de fotolito
- A empresa presta serviços de etiquetas, rótulos, banners, cartão, etc.

## **Outras Experiências**

## MK5 / VEDATEC / Tecnicópias / Malavazi / Clube do Micro – |

- Criação do site da agência de publicidade MK5, com apoio dos recursos: Flash, Dreamweaver, Illustrator, Photoshop, Swift3D, Javascript;
- Diagramação de manuais, folders, cartões de visita, identidade da empresa Burgmann do Brasil
- Suporte técnico à firma VEDATEC Vedações Industriais Ltda. Desenvolvimento de SW para rotinas e procedimento necessários a implantação da ISO 2001. Elaboração de Manual de Qualidade e formação inerentes ao processo de fabricação.
- Elaboração de uma apostila e CD de apresentação da empresa Tecnicópias para seu reconhecimento de ISO 9001 e para apresentação em clientes.
- Desenvolvimento de software para empresa Malavazi (selos mecânicos) envolvendo múltiplas informações para obtenção de custo de peça e conjunto selo mecânico, desenvolvido primeiramente em Excel, sendo a seguir exportado para Visual Basic 6.0

toda programação e banco de informação em MDB/XLS

 Professor (Estagiário) de Informática na Empresa Clube do Micro, atuando, como instrutor no seguimento de informática voltado para todas as aplicações Internet/ Office/Windows. Manutenção de maquinas e impressoras.

#### **Outras Experiências**

## Projetos de Comunicação Social (Publicidade e Propaganda) - |

- Combate ao fumo, onde o slogan tratava "Quem Consome Quem?".2° ano
- Bonecas Pedagógicas, o slogan caracterizava "Mãos que regem a Vida".3º ano
- Empresa Apotek (Empresa de embalagem), na conclusão do curso
- Todos tiveram desenvolvimento de Pesquisa de Campo, "briefing", Planejamento de Comunicação/Mkt/Mídia, Produção Gráfica\Site\TV\Rádio.

# FORMAÇÃO ACADÊMICA

## Pós-Técnico – Aplicativos para Smartphones (Plataforma Android)

Centro Paula Souza e o Instituto Nextel, Campinas | 2010 - 2011

- Sistema Operacional Android 50 horas
- Lógica de Programação 50 horas
- Inglês Instrumental 100 horas
- Linguagem de Programação JAVA 100 horas
- Banco de Dados 50 horas
- Empreendedorismo 50 horas
- Desenvolvimento de Projetos 100 horas

## Habilitação em Publicidade e Propaganda

Superior - Faculdade de Valinhos (FAV), Valinhos | 2000 - 2005

#### Processamento de Dados (PD)

Escola Salesiana São José (ETEC), Campinas | 1994 - 1999

#### **CURSOS EXTRACURRICULARES**

#### Introdução a Fotografia Profissional

SENAC, Campinas | Carga Horária: 20 Horas

## Ilustração Digital e Tratamento de Imagem

SENAC, Campinas | Carga Horária: 60 Horas

## **Atendimento ao Cliente**

Akenus, Campinas | Carga Horária: 08 Horas

#### Microsoft Conceitos/Desenvolvimento em C#

Microsoft, On-line | Carga Horária: 20 Horas

# Introdução ao JSON com C#

Microsoft, On-line | Carga Horária: 20 Horas

# **Developing Games with Unity 5**

Microsoft, On-line | Carga Horária: 100 Horas

# **Desenvolvimento Sharepoint**

Microsoft, On-line | Carga Horária: 60 Horas